【裁判字號】    95,補,178
【裁判日期】    950629
【裁判案由】    拆屋還地等
【裁判全文】
臺灣基隆地方法院民事裁定               95年度補字第178號
原      告  台灣省農工企業股份有限公司
法定代理人  丁○○
訴訟代理人  林詮勝律師
被      告  戊○○
被      告  興中運通股份有限公司
法定代理人  己○○
被      告  丙○○
            乙○○
            甲○○
上列當事人間請求拆屋還地等事件，本院裁定如下：
    主  文
本件訴訟標的價額核定為新臺幣玖佰零捌萬貳仟元。
原告至遲應於前開核定訴訟標的價額之裁定確定後五日內，向本
院補繳第一審裁判費新臺幣玖萬零玖佰玖拾壹元。如逾期未補繳
，即駁回其訴。
    理  由
一、查原告係請求判決被告等返還無權占用之土地，並給付相當
    於租金之利益，按以一訴附帶請求其孳息、損害賠償、違約
    金或費用者，不併算其價額，民事訴訟法第77條之2第2項定
    有明文，是本件訴訟標的價額應就返還土地部分核定之。又
    原告之請求既係以土地永久之占有回復為標的，訴訟標的之
    價額自應以土地價額為準。復查，原告請求被告戊○○、興
    中通運股份有限公司返還之基隆市○○區○○段332、332之
    1地號土地，面積共計112平方公尺，請求被告丙○○、乙○
    ○返還之基隆市○○區○○段334 地號土地，面積為66平方
    公尺，請求被告甲○○返還之基隆市○○區○○段336 地號
    土地，面積為61平方公尺，上開土地民國94年1 月公告現值
    均為每平方公尺新臺幣（下同）38,000元，故系爭土地之訴
    訟標的價額應分別為4,256,000元、2,508,000元、2,318,00
    0 元。而以一訴主張數項標的者，其價額合併計算之，民事
    訴訟法第77條之2第1項本文有明文規定，爰暫核定本件訴訟
    標的之價額為9,082,000 元，俟將來測量被告實際占用之面
    積後，再詳實核定其訴訟標的之價額。
二、按「因財產權而起訴，其訴訟標的之金額或價額在新臺幣十
    萬元以下部分，徵收一千元；逾十萬元至一百萬元部分，每
    萬元徵收一百元；逾一百萬元至一千萬元部分，每萬元徵收
    九十元；逾一千萬元至一億元部分，每萬元徵收八十元；逾
    一億元至十億元部分，每萬元徵收七十元；逾十億元部分，
    每萬元徵收六十元；其畸零之數不滿萬元者，以萬元計算。
    」民事訴訟法第77條之13定有明文。又依「臺灣高等法院民
    事訴訟、非訟事件、強制執行費用提高徵收數額標準」規定
    ，訴訟標的之金額或價額逾十萬元部分，加徵原定數額十分
    之一。本件訴訟標的價額為9,082,000 元，故應徵第一審裁
    判費90,991元。
三、當事人對於本院核定訴訟標的價額之裁定，得於10日內抗告
    。故原告至遲應於本院前開核定訴訟標的價額之裁定確定後
    5日內，向本院補繳第一審裁判費90,991 元。如未依期補繳
    ，即以裁定駁回其訴。
四、依民事訴訟法第77條之1、第249條第1 項但書規定，裁定如
    主文。
中    華    民    國    95    年    6     月    29    日
                  民事庭法  官  陳湘琳
以上正本係照原本作成。
一、如不服本裁定主文第一項，得於本裁定送達後10日向本院提
    出抗告狀，並繳納抗告裁判費新臺幣1,000 元，抗告於臺灣
    高等法院。
二、對本裁定主文第二項，不得抗告。
中    華    民    國    95    年    6     月    29    日
                        書記官  王佩珠


司法院資訊處製作；財團法人民間司法改革基金會備份。
